# 关于开办费与试生产与工厂整体竣工

提问人：stevenza 时间：2017-06-26 19:51:45
陈老师， 关于开办费、试生产、部分固定资产与工厂整体竣工，有如下问题，需要向您请教：
1 、《企业会计准则体系-附录》之“主要账务处理—损益类—6602 管理费用”第三条第一款规定：企业在筹建期间内发生的开办费，包括人员工资、办公费、培训费、差旅费、印刷费、注册登记费以及不计入固定资产成本的借款费用等在实际发生时，借记本科目(开办费)，贷记“银行存款”等科目。因此，新的会计准则，是否不允许将开办费先资本化然后再摊销了？
2 、实务中遇到某工厂为生产食品的工厂，在拿到《生产许可证》之前，部分生产线已经达到预定可使用状态，也陆续投入了几条生产线，生产样品，然后无偿赠送给客户使用。这些在工厂拿到《生产许可证》之前已经试生产的机器设备的折旧费用，是在达到预定可使用状态之后（在拿到《生产许可证》之前），即可作为正常的折旧费用计入管理费用（因为是试生产，且无偿赠送给客户，没有核算生产成本）？还是需要等工厂拿到《生产许可证》之后，才能开始计提折旧？
3 、工厂在拿到《生产许可证》之前，还进行了装修，这些装修工程也在拿到《生产许可证》之前陆续投入使用，这部分装修工程发生的费用，是否可以在投入使用之时（在拿到《生产许可证》之前）就计提摊销？
4 、工厂在拿到《生产许可证》之前，领用的材料进行了试生产，部分无偿赠送给客户，部分销售给了关联方客户，请问，试生产（在拿到《生产许可证》之前）领用的材料，包括发生的人工、制造费用等，是否可以直接计入管理费用-试生产费用-材料费/工资/制造费用中？
麻烦老师了，多谢！

回答人：chenyiwei
1 、是，开办费不具有资产属性，因此发生时直接计入损益，也就是处于开办期内的企业仍应有利润表。 2 、工厂取得生产许可证取决于多方面因素，固定资产达到预定可使用状态只是其中之一，所以取得生产许可证不是开始计提折旧的前提条件。 3 、原理同 2 。
其摊销的开始时间为该装修自身达到预定可使用状态时。 4 、如果是生产设备达到预定可使用状态之后发生的此类支出，应直接计入管理费用。